【裁判字號】    99,交上訴,5
【裁判日期】    990115
【裁判案由】    公共危險
【裁判全文】
臺灣高等法院高雄分院刑事判決         99年度交上訴字第5號
上  訴  人
即  被  告  甲○○
上列上訴人因公共危險案件，不服臺灣屏東地方法院98年度交訴
字第94號中華民國98年11月12日第一審判決（起訴案號：臺灣屏
東地方法院檢察署98年度偵字第4571、5145號），提起上訴，本
院判決如下：
     主  文
上訴駁回。
     理  由
一、按不服地方法院之第一審判決而上訴者，應向管轄第二審之
    高等法院為之，且上訴書狀應敘述具體理由，第二審法院認
    為上訴書狀未敘述理由或上訴有刑事訴訟法第362 條前段之
    情形者，應以判決駁回之，刑事訴訟法第361 條第1 項、第
    367 條前段定有明文。所謂不服第一審判決之具體理由，必
    係依卷內既有訴訟資料或提出新事證，指摘或表明第一審判
    決有何採證認事、用法或量刑等足以影響判決本旨之不當或
    違法，而構成應予撤銷之具體理由，始足當之；倘僅泛言原
    判決認定事實錯誤、違背法令、量刑失之過重或輕縱，而未
    指出具體事由，或形式上雖已指出具體事由，然該事由縱使
    屬實，亦不足以認為原判決有何不當或違法者，皆難謂係具
    體理由，俾與第二審上訴制度在請求第二審法院撤銷、變更
    第一審不當或違法之判決，以實現個案救濟及節制濫行上訴
    之立法目的相契合。是倘上訴人之上訴書狀雖述上訴理由
    ，惟並未具體述第一審判決有何不當或違法情形，即與未
    述具體理由無異，所為上訴，即非適法。
二、上訴人即被告甲○○不服原判決，上訴意旨以：被告已失業
    一年多，且此次水災受損嚴重，又因與妻子口角，妻子將錢
    提領後離家出走，請求從輕科刑云云。
三、經查，本案被告甲○○係兩次犯刑法第185條之3之服用酒類
    不能安全駕駛動力交通工具而駕駛罪及一次刑法第185條之4
    之肇事致人受傷而逃逸之公共危險罪；前者之法定刑度為1
    年以下有期徒刑、拘役或科或併科15萬元以下之罰金；後者
    之法定刑度為6月以上5年以下有期徒刑。原審審酌被告於92
    年間已有一次服用酒類不能安全駕駛動力交通工具而駕駛罪
    前科，經該院判處有期徒刑4月，緩刑3年確定，有臺灣高等
    法院被告前案紀錄表一份在卷可參，竟不知悛悔警惕，漠視
    其他用路人車安全，再犯本案前開之罪，並致乙○○受傷，
    惟念其事後已與被害人乙○○、王淑惠達成民事和解，賠償
    乙○○、王淑惠機車損壞、醫療費用之損失等情狀，就前者
    之二罪各科處有期徒刑2月；後者之一罪，科處有期徒刑6月
    ，並定應執行刑為有期徒刑8月，及均諭知如易科罰金，以1
    ,000元折算1日，量刑應屬適當。被告上訴請求從輕科刑，
    難謂有具體理由，其上訴即非適法，爰予駁回，並不經言詞
    辯論為之。
四、據上論結，應依刑事訴訟法第367條前段、第372條，判決如
    主文。
中    華    民    國    99    年    1     月    15    日
                  刑事第四庭    審判長法  官  蕭權閔
                                      法  官  李嘉興
                                      法  官  陳吉雄
以上正本證明與原本無異。
肇事致人受傷而逃逸罪部分如不服本判決應於收受本判決後10日
內向本院提出上訴書狀，其未敘述上訴理由者，並得於提起上訴
後10日內向本院補提理由書狀（均須按他造當事人之人數附繕本
）「切勿逕送上級法院」。
其餘不得上訴。
中    華    民    國    99    年    1     月    18    日
                                      書記官  郭蘭蕙

司法院資訊處製作；財團法人民間司法改革基金會備份。
